【裁判字號】    92,訴,493
【裁判日期】    920523
【裁判案由】    毒品危害防制條例
【裁判全文】
臺灣彰化地方法院刑事判決                          九十二年度訴字第四九三號
    公  訴  人  臺灣彰化地方法院檢察署檢察官
    被      告  甲○○
右列被告因違反毒品危害防制條例案件，經檢察官提起公訴（九十二年度毒偵字第七
一三號）及移
    主      文
甲○○連續施用第一級毒品，累犯，處有期徒刑壹年。
扣案之海洛因貳包（合計淨重零點伍柒公克）沒收銷燬之，注射針筒貳支、塑膠鏟子
壹支，均沒收。
    事      實
一、甲○○前因違反麻醉藥品管理條例案件，經本院以八十六年度易字第一六七七號
    判決判處有期徒刑六月，如易科罰金以三百元折算一日確定；又另因煙毒及違反
    麻醉藥品管理條例案件，經本院以八十六年度訴字第一一四一號判決分別判處有
    期徒刑三年六月及六月確定，上開三罪經本院裁定應執行有期徒刑四年二月，於
    民國八十八年九月十五日假釋出獄，本應至九十年九月三十日假釋期滿；惟其於
    假釋期內因另案遭撤銷假釋，入監執行所餘殘刑有期徒刑二年十五日，於九十一
    年八月三十日縮刑期滿執行完畢（同年月三十一日出監）。甲○○又因施用毒品
    案件，經強制戒治期滿，由臺灣彰化地方法院檢察署檢察官於九十年三月六日，
    以八十九年度毒偵字第二八五、五一四號、九十年度戒毒偵字第二六五、二六六
    號為不起訴處分確定。詎仍不知悔改，復基於施用第一級毒品之概括犯意，於九
    十二年三月五日及同年四月二十二日，以將海洛因置於針筒內注射之方式，在彰
    化縣田中鎮○○里○○路○段三六０巷八十六號住處內，連續施用第一級毒品海
    洛因二次。嗣分別於九十二年三月五日下午二時三十分許，在彰化縣田中鎮○○
    里○○路為警查獲，並當場扣得其所有供施用海洛因使用之注射針筒一支、塑膠
    鏟子一支等物；又於同年四月二十二日下午三時許，在彰化縣田中鎮○○里○○
    路二六０號前為警查獲，並當場扣得海洛因二包（合計淨重零點五七公克）、其
    所有供施用海洛因使用之注射針筒一支等物。
二、案經彰化縣警察局田中分局報請臺灣彰化地方法院檢察署檢察官偵查起訴及移送
    本院併案審理。
    理      由
一、右揭事實，業據被告甲○○於本院審理時坦承不諱，且其於前揭時地獲案後，經
    警採其尿液送驗結果，均呈嗎啡陽性反應（施用海洛因者會在其體內代謝為嗎啡
    成分殘留，並經由尿液排出），有彰化縣衛生局煙毒尿液檢驗成績書二紙在卷足
    參，並有法務部調查局鑑定通知書一紙附卷可稽，復有海洛因二包（合計淨重零
    點五七公克）、注射針筒二支、塑膠鏟子一支扣案為憑。又被告前因施用毒品案
    件，經強制戒治期滿，由臺灣彰化地方法院檢察署檢察官於九十年三月六日，以
    八十九年度毒偵字第二八五、五一四號、九十年度戒毒偵字第二六五、二六六號
    為不起訴處分確定等情，有臺灣高等法院被告全國前案紀錄表、刑案資料查註紀
    錄表、不起訴處分書各一份附卷可按。本案事證已臻明確，被告犯行洵堪認定。
二、查被告甲○○前因施用毒品案件，經強制戒治期滿，由檢察官為不起訴處分後，
    復於五年內再度施用第一級毒品海洛因，核其所為，係犯毒品危害防制條例第十
    條第一項之施用第一級毒品罪。被告為供自己施用之目的而持有上開毒品，其於
    施用前後持有海洛因之低度行為，應為施用之高度行為所吸收，不另論罪。又其
    先後二次施用第一級毒品犯行，時間緊接，方法相同，觸犯構成要件相同之罪名
    ，顯係基於概括犯意反覆為之，應依連續犯之規定論以一罪，並依法加重其刑。
    查被告前因違反麻醉藥品管理條例案件，經本院以八十六年度易字第一六七七號
    判決判處有期徒刑六月，如易科罰金以三百元折算一日確定；又另因煙毒及違反
    麻醉藥品管理條例案件，經本院以八十六年度訴字第一一四一號判決分別判處有
    期徒刑三年六月及六月確定，上開三罪經本院裁定應執行有期徒刑四年二月，於
    八十八年九月十五日假釋出獄，本應至九十年九月三十日假釋期滿；惟其於假釋
    期內因另案遭撤銷假釋，入監執行所餘殘刑有期徒刑二年十五日，於九十一年八
    月三十日縮刑期滿執行完畢（同年月三十一日出監），有卷附臺灣高等法院被告
    全國前案紀錄表、刑案資料查註紀錄表足參，其受有期徒刑之執行完畢，五年內
    再犯本件法定本刑有期徒刑以上之罪，為累犯，應依法遞加其刑。另檢察官就被
    告於九十二年四月二十二日涉嫌施用海洛因而以九十二年度毒偵字第一一九三號
    移送併辦意旨書移送本院併案審理部分，雖未詳載於起訴事實內，然此因與記明
    起訴書之施用毒品犯行有連續犯之裁判上一罪關係，已如前述，仍應認係起訴效
    力所及，基於審判不可分原則，本院自應併予審理。爰審酌被告曾因施用毒品案
    件入監服刑多年及接受強制戒治，竟未能從中記取教訓，深切體認毒品危害己身
    健康之鉅，反而再次趁隙施用海洛因，尤其被告於前次施用毒品犯行為警查獲後
    ，仍繼續吸毒不輟，未見收斂，更值非議，足見被告自制能力尚有未足，而有接
    受相當期間監禁教化之必要，以促其及早矯正吸毒惡習；惟念及施用毒品固戕害
    個人健康至深，然就他人權益之侵害仍屬有限，及其犯罪目的、手段、犯罪後坦
    承犯行之態度、具有國中畢業學歷之智識程度等一切情狀，量處如主文所示之刑
    ，以示懲儆。扣案之海洛因二包（合計淨重零點五七公克），為毒品危害防制條
    例第二條第二項第一款所稱之第一級毒品，應依同條例第十八條第一項前段之規
    定，沒收銷燬之；另扣案之注射針筒二支、塑膠鏟子一支等物，係被告所有供施
    用海洛因犯罪使用之物，業據被告供認在卷，均應依刑法第三十八條第一項第二
    款之規定，宣告沒收。
據上論斷，應依刑事訴訟法第二百九十九條第一項前段，毒品危害防制條例第十條第
一項、第十八條第一項前段，刑法第十一條前段、第五十六條、第四十七條、第三十
八條第一項第二款，判決如主文。
本案經檢察官鮑慧忠到庭執行職務。
中      華      民      國    九十二   年       五      月    二十三    日
                                臺灣彰化地方法院刑事第三庭
                                    法      官
附錄本案論罪科刑法條：
毒品危害防制條例第十條第一項
右正本證明與原本無異。
如不服本判決，應於判決送達後十日內向本院提出上訴狀( 須附繕本 )。
                                    法院書記官
中      華      民      國    九十二   年    五    月    二十六    日


司法院資訊處製作；財團法人民間司法改革基金會備份。
